最高法院刑事判決　　　　　　　　　　　　　　　八十八年度台上字第三七四○號
　　上　訴　人　甲○○
　　選任辯護人　謝勝隆律師
右上訴人因煙毒案件，不服台灣高等法院台中分院中華民國八十八年四月二十日第二
審判決（八十八年度上訴字第四九五號，起訴案號：台灣台中地方法院檢察署八十七
年度偵字第六四二一號），提起上訴，本院判決如左：
    主  文
上訴駁回。
    理  由
本件原判決認定：上訴人甲○○於民國八十三年十二月二十九日曾因違反台灣地區與
大陸地區人民關係條例案件經台灣台中地方法院判處有期徒刑三月確定，並於八十四
年一月二十日易科罰金執行完畢，仍不知悔悟，復於八十七年三月二十三日下午五時
三十分許，基於販賣毒品海洛因營利之目的，在台中縣大雅鄉雅環保齡球館向綽號「
大哥」之姓名年籍不詳之成年男子，以新台幣（下同）十五萬元之價格販入海洛因一
大包（驗餘淨重五四‧○八公克，純度百分之三八‧三七，純質淨重二○‧七五公克
），並在其台中縣龍井鄉○○村○○○路○段四十三巷三十五弄十六號六樓住處，備
妥電子磅秤一個、塑膠分裝袋三百個，以便分裝出售，嗣於八十七年三月二十三日晚
上八時三十分許，為警持搜索票在上址查獲，並扣得上開海洛因、電子磅秤及塑膠分
裝袋等物等情。係以上開事實，訊據上訴人坦承於右揭時地，以十五萬元向綽號「大
哥」之成年男子，購入海洛因一大包不諱，該包海洛因，經法務部調查局鑑定無誤，
有鑑定通知書在卷可稽，並有扣案販賣用之電子秤一個及分裝用之小塑膠袋三百個可
資佐證，且上訴人於警訊時供述該電子秤及小塑膠袋，係作為分裝海洛因販賣他人之
用，有警訊筆錄在卷可稽，並經證人即經辦警員陳勢雄結證甚明，認其犯行明確，堪
以認定，為其所憑之證據及認定之理由。而以上訴人辯謂其購買之海洛因，係供自己
施用，此與其供述未施用海洛因，僅施用安非他命及其尿液經台中縣衛生局檢驗無海
洛因毒品反應不符，顯為避就之詞不足採信，亦經依據卷內資料予以指駁。並說明販
賣行為，不以販入後復行賣出為要件，祇須行為人有營利之意思，於販入之時，犯罪
即已成立，因認上訴人所為，應成立行為時肅清煙毒條例第五條第一項之販賣毒品罪
。又以上訴人販賣毒品後，毒品危害防制條例於八十七年五月二十日公布，同年月二
十二日施行，販賣海洛因犯行，係屬第一級毒品罪，依新條例第二條第二項第一款、
第四條第一項規定，其法定刑為死刑或無期徒刑，處無期徒刑者得併科新台幣一千萬
元以下罰金，較之行為時舊肅清煙毒條例第五條第一項之法定刑為死刑或無期徒刑為
重，依刑法第二條第一項但書之規定，應適用有利於行為人之舊條例處斷。復以上訴
人曾違反台灣地區與大陸地區人民關係條例案件，被判處有期徒刑三月，於八十四年
一月二十日易科罰金執行完畢，五年內再犯本罪雖為累犯，而最重法定本刑為死刑或
無期徒刑者，依刑法第六十五條第一項規定不得加重，因認第一審依肅清煙毒條例第
五條第一項、第十二條、第十三條第一項、刑法第十一條前段、第二條第一項但書、
第四十七條之規定，量處無期徒刑，並就扣案之海洛因一大包（驗餘淨重五四‧○八
公克），併諭知沒收銷燬；扣案之電子秤一個、小塑膠袋三百個，係上訴人所有供販
賣海洛因毒品之用，併依法宣告沒收，為無不合，予以維持，駁回上訴人在第二審之
上訴。經核於法尚無違誤。上訴意旨徒憑己見，砌詞任意指摘原判決違法，非有理由
，應予駁回。
據上論結，應依刑事訴訟法第三百九十六條第一項，判決如主文。
中      華      民      國    八十八    年      七      月     十五     日
                              最高法院刑事第四庭
                                  審判長法官  黃  劍  青
                                        法官  劉  敬  一
                                        法官  林  增  福
                                        法官  邵  燕  玲
                                        法官  張  清  埤
      右正本證明與原本無異
                                              書  記  官
中      華      民      國    八十八    年      七      月     二十     日
